【裁判字號】    98,易,1330
【裁判日期】    980630
【裁判案由】    竊盜等
【裁判全文】
臺灣板橋地方法院刑事判決              98年度易字第1330號
公  訴  人  臺灣板橋地方法院檢察署檢察官
被      告  丑○○
            丁○○
上列被告等因竊盜等案件，經檢察官提起公訴（97年度偵字第32
581 號、98年度偵緝字第1003、1004、1005號），被告等於本院
準備程序進行中，就被訴之事實均為有罪之陳述，經告知其等簡
式審判程序之旨，並聽取當事人之意見後，裁定進行簡式審判程
序，判決如下：
    主    文
丑○○犯如附表一編號3 所示之罪，處如附表一編號3 所示之宣
告刑；扣案如附表四編號1 至3 所示之物，均沒收。
丁○○犯如附表一、二、三各編號所示之罪，各處如附表一、二
、三各編號所示之宣告刑；拘役部分應執行拘役壹佰日，如易科
罰金，以新臺幣壹仟元折算壹日；有期徒刑部分應執行有期徒刑
貳年拾月；扣案如附表四編號1 至3 所示之物，均沒收。
    事    實
一、丑○○於民國95年間，因犯竊盜案件，經本院以95年度易字
    第1178號判決判處有期徒刑8 月確定，嗣經本院以96年度聲
    減字第138 號裁定減為有期徒刑4 月確定，而於96年7 月16
    日因徒刑執行完畢出監（據此，本件構成累犯）；詎仍不知
    戒慎，與丁○○及真實姓名年籍不詳綽號「阿咪」之成年男
    子，共同基於意圖為自己不法所有之竊盜犯意聯絡，於97年
    11月3 日凌晨5 時許，在臺北縣板橋市○○路○ 段居仁巷1
    弄43號前，共犯如附表一編號3 所示之竊盜犯行（詳細之犯
    罪手法、所竊得財物，詳如附表一編號3 所示）。
二、丁○○因缺錢花用，竟為下列犯行：
(一)、丁○○自97年10月起，或單獨1 人基於意圖為自己不法所有
    之竊盜犯意，或與丑○○及真實姓名年籍不詳綽號「阿咪」
    之成年男子，共同基於意圖為自己不法所有之竊盜犯意聯絡
    ，分別於如附表一各編號所示之時間、地點，各以如附表一
    各編號所示之方式，竊取如附表一各編號所示之財物得手後
    ，旋即逃離現場；嗣經附表一編號3 所示被害人庚○○報警
    處理，由警方調閱如附表一編號3 所示案發現場附近路口監
    視錄影內容後，依錄影畫面中犯嫌3 人所騎乘之2 部機車，
    其中1 部機車清晰可見車牌號碼為910-DDG 號，經查詢該車
    之車主為丑○○而已認丑○○涉有重嫌，乃通知丑○○於97
    年11月7 日到案後，丑○○供認前揭錄影畫面中騎乘機車之
    男子3 人即為其本人及丁○○、「阿咪」，員警乃再通知丁○○於97年11月8 日到案，復經丁○○同意，於97年11月8
    日23時50分許，在丁○○位於臺北縣板橋市○○○街102 巷
    12之1 號2 樓住處內，搜索扣得丁○○為如附表一編號6 所
    述竊盜犯行而竊得之機車避震器1 顆（已經警發還被害人甲○○），再於97年11月9 日凌晨，在臺北縣板橋市○○○街
    102 巷12號前，扣得丁○○為如附表一編號2 、4 所述竊盜
    犯行而竊得之己○○所有車牌號碼966-BNA 號重型機車車身
    （已經警發還被害人己○○，惟車牌已遭丁○○丟棄而未尋
    獲）、子○○所有車牌號碼378-DDA 號重型機車面板（已經
    警發還被害人子○○），並自己○○所失竊之上開機車置物
    箱內扣得丁○○所有，供其為如附表一編號1 、3 、5 、6
    竊盜犯行所用之活動板手、T 字板手各1 支及板手2 支（詳
    如附表四編號1 至3 所示）暨丁○○所有，與其本件犯行無
    關之鑰匙1 支（詳如附表四編號4 所示）；而丁○○為警查
    獲後，併在有偵查犯罪職權之公務員或機關知悉其尚另犯如
    附表一編號1 、5 所示之竊盜犯行前，主動向員警自首如附
    表一編號1 、5 所示之竊盜犯行，並接受裁判。
(二)、惟丁○○於上開犯行遭警於97年11月8 日約談到案而查獲後
    ，竟仍不知戒慎，復基於意圖為自己不法所有之竊盜、行使
    變造之機車牌照之犯意，於97年11月起，分別於如附表二各
    編號所示之時間、地點，各以如附表二各編號所示之方式，
    行使變造機車牌照及竊取如附表二各編號所示之財物得手後
    ，旋即逃離現場；嗣經附表二編號3 所示被害人寅○○報警
    處理，經警方調閱如附表二編號3 所示案發現場附近路口監
    視錄影內容後，依錄影畫面中竊嫌之身型及所騎乘機車之號
    牌J8H-880 號疑似遭變造，又丁○○於97年11月8 日甫因騎
    乘號牌J8H-660 號重型機車竊取機車避震器等案件而被查獲
    一節，已認依丁○○平時所使用機車之號牌與前開為附表二
    編號3 所示竊盜犯行之犯嫌所騎乘機車之號牌，該等號牌號
    碼之英文字母及數字，大部分均雷同且近似，另如附表二編
    號3 所示遭竊之財物即機車避震器，亦與丁○○於97年11月
    8 日為警查獲之竊盜等犯行中所慣竊之機車避震器相同等情
    判斷，業已懷疑丁○○即涉犯前開附表二編號3 所示犯行之
    竊嫌，乃通知丁○○於97年12月11日到案而查獲，而丁○○
    為警查獲後，即在有偵查犯罪職權之公務員或機關知悉其尚
    另犯如附表二編號1 、2 、4 所示犯行前，主動向員警自首
    該等部分犯行，並接受裁判。
(三)、丁○○另或單獨1 人基於意圖為自己不法所有之竊盜及行使
    變造之機車牌照之犯意，或與彭盈璟（已經檢察官另行提起
    公訴）共同基於意圖為自己不法所有之竊盜犯意聯絡，分別
    於如附表三各編號所示之時間、地點，各以如附表三各編號
    所示之方式，行使變造之機車牌照及竊取如附表三各編號所
    示之財物得手後，旋即逃離現場；嗣經附表三編號2 所示被
    害人辛○○報警處理，經警方調閱如附表三編號2 所示案發
    現場附近路口監視錄影內容後，依錄影畫面中犯嫌等人所騎
    乘機車中，其中1 部機車號牌為J8H-660 號，因而查獲丁○○，而丁○○於98年1 月16日為警查獲後，即在有偵查犯罪
    職權之公務員或機關知悉其尚另犯如附表三編號1 、3 所示
    犯行前，主動向員警自首該部分犯行，並接受裁判。
三、案經癸○○、己○○、庚○○、子○○、甲○○、辰○○、
    卯○○、戊○○、巳○○、丙○○、寅○○、乙○○訴由臺
    北縣政府警察局海山分局、台北縣政府警察局板橋分局移送
    臺灣板橋地方法院檢察署檢察官偵查後起訴。
    理    由
一、認定犯罪事實所憑之證據及理由：
    訊據被告丁○○與丑○○對前開犯罪事實於偵查及本院審理
    中均坦認在卷，併經告訴人癸○○、己○○、庚○○、子○○、甲○○、辰○○、卯○○、戊○○、巳○○、丙○○、
    寅○○、乙○○及被害人辛○○等人於警詢及偵查中指述失
    竊情節綦詳在卷，且有證人戴得安、彭盈璟、吳彥儒、陳俊
    吉、楊仁瑋、辛○○、王聰敏於警詢、偵查中證述明確；此
    外，復有臺北縣政府警察局海山分局搜索扣押筆錄、扣押物
    品目錄表、贓物認領保管單、監視錄影畫面翻拍照片暨蒐證
    照片數幀等在卷可參，俱徵被告等自白應與事實相符，可以
    採信，本件事證明確，被告等犯行，俱堪認定。
二、應適用之法律、科刑審酌事由及沒收物之處理：
(一)、按機車牌照（號牌）為公路監理機關所發給之行車許可憑證
    ，係屬刑法第212 條規定之特種文書，最高法院著有63年臺
    上字第1550號判例可資參照；次按刑法第321 條第1 項第3
    款之攜帶兇器竊盜罪，係以行為人攜帶兇器竊盜為其加重條
    件，此所謂兇器，其種類並無限制，凡客觀上足對人之生命
    、身體、安全構成威脅，具有危險性之兇器均屬之，且祇須
    行竊時攜帶此種具有危險性之兇器為已足，並不以攜帶之初
    有行兇之意圖為必要，最高法院亦著有79年度臺上字第5253
    號判例意旨可資參考；查如附表一編號1 、3 至6 及附表二
    、三各編號所述被告丁○○持以行竊所用之活動扳手、T 字
    扳手、固定夾、螺絲起子及扳手等物，依被告供認乃持以拆
    卸機車避震器、面板及排氣管後行竊等情在卷，足見該等器
    具質地堅硬，方得將緊附於機車車體上之避震器、面板及排
    氣管等物卸下，是如持之攻擊人體，在客觀上自足對他人之
    生命身體安全構成威脅，具有危險性而屬刑法第321 條第1
    項第3 款所稱之兇器；是核被告丁○○所為如附表一編號1
    、4 至6 、附表二及附表三所示犯行，均係犯刑法第321 條
    第1項 第3 款之攜帶兇器竊盜罪；其所為如附表一編號2 所
    示犯行，係犯刑法第320 條第1 項之竊盜罪（按所稱兇器者
    ，乃依一般社會觀念足以對人之生命、身體、安全構成威脅
    ，而具有危險性之「器械」而言，而磚塊、石頭乃自然界之
    物質，尚難謂為通常之「器械」，從而持磚塊、石頭砸毀他
    人機車竊盜部分，尚難論以攜帶兇器竊盜罪，此經最高法院
    著有92年度臺非字第38號判決意旨可參，是公訴人認被告丁○○犯如附表一編號2 所述持石頭砸破己○○所有機車面板
    後行竊該車之所為，係犯刑法第321 條第1 項第3 款之加重
    竊盜罪，容有誤會，惟因起訴之基本事實相同，爰變更起訴
    法條審理之）；其所為如附表一編號3 所示犯行，係犯刑法
    第321 條第1 項第3 款、第4 款之結夥3 人以上攜帶兇器竊
    盜罪；其所為如附表二編號1 、3 至4 及附表三編號1 、3
    所示之行使變造機車號牌犯行，均係犯刑法第216 條、第21
    2 條之行使變造機車號牌罪；其變造機車號牌之低度行為，
    為其後行使之高度行為所吸收，不另論罪。至其與丑○○及
    「阿咪」間，就如附表一編號3 所述之結夥3 人以上、攜帶
    兇器竊盜犯行，暨與彭盈璟間，就如附表三編號2 所述之攜
    帶兇器竊盜犯行，各互有犯意聯絡、行為分擔，均應依刑法
    第28條規定，論以共同正犯；又被告丁○○各於遭警分別查
    獲如附表一編號2 、3 、4 、6 、附表二編號3 及附表三編
    號2 所述犯行後，在未被有偵查權之公務員或機關發覺其尚
    另犯如附表一編號1 、5 、附表二編號1 、2 、4 及附表三
    編號1 、3 所示犯行前，即向警員自首該等部份犯行，並接
    受裁判乙節，有被告丁○○之警詢筆錄在卷可憑，合於自首
    之規定，爰就其如附表一編號1 、5 、附表二編號1 、2 、
    4 及附表三編號1 、3 所示犯行部分，俱依刑法第62條前段
    之規定，各減輕其刑；至被告丁○○前開所犯各罪間，犯意
    各別、行為互殊，應予分論併罰。另核被告丑○○所為如附
    表一編號3 所為，係犯刑法第321 條第1 項第3 款、第4 款
    之結夥3 人以上攜帶兇器竊盜罪；其與丁○○及「阿咪」間
    ，就如附表一編號3 所述之結夥3 人以上、攜帶兇器竊盜犯
    行，互有犯意聯絡、行為分擔，應依刑法第28條規定，論以
    共同正犯；另被告丑○○有如事實欄一所述前科及刑之執行
    情形，有卷附臺灣高等法院被告前案紀錄表可按，則其於有
    期徒刑執行完畢後，5 年以內故意再犯本件有期徒刑以上之
    罪，為累犯，就其本件犯行，應依刑法第47條第1 項規定，
    加重其刑。
(二)、茲分別審酌被告等正值青壯年，原可依憑己力賺取日常生活
    所需，竟不思循正當途徑獲取財物，反而恣意竊取他人財物
    ，非但使被害人無端蒙受諸多損失及不便，亦嚴重破壞社會
    治安，甚屬不該，然念其等犯後均坦認犯行，甚有悔意，兼
    衡其等各自犯罪之動機、目的、手段、智識程度、生活狀況
    等一切情狀，各就其等前開所犯之罪，分別量處如主文所示
    之刑；另就被告丁○○部分，並分就所處多數有期徒刑、拘
    役部分，各定其應執行之刑，並就拘役部分諭知如易科罰金
    之折算標準，以示儆懲。
(三)、扣案如附表四編號1 至3 所示之物，係被告丁○○所有，供
    其為如附表一編號1 、5 、6 竊盜犯行，暨其與丑○○、「
    阿咪」共犯如附表一編號3 竊盜犯行所用之物，爰依刑法第
    38條第1 項第2 款規定，宣告沒收。末按刑法第38條第1 項
    第2 款規定「供犯罪所用或供犯罪預備之物」，以屬於犯人
    者為限，始得沒收之；而此得沒收之「供犯罪所用或供犯罪
    預備之物」，必於犯罪有直接關係者，始屬相當，故如於犯
    罪無直接關係，僅間接使用者，即不含在內，此經最高法院
    著有92年度台非字第231 號判決、51年度台非字第13號判例
    意旨可供參照；查扣案如附表四編號4 所示之機車鑰匙1 支
    ，係丁○○竊得己○○所有機車後，為騎乘該機車而自行打
    造，與丁○○本件竊盜犯行無關等情，經被告丁○○於偵查
    中供稱明確（見97年度偵字第32581 號偵查卷第92頁），是
    該扣案物尚與被告丁○○本件犯行無直接關係，爰不併於本
    案宣告沒收，附此敘明。
據上論斷，應依刑事訴訟法第273 條之1 第1 項、第299 條第1
項前段、第300 條，刑法第28條、第320 條第1 項、第216 條、
第212 條、第321 條第1 項第3 款、第4 款、第41條第1 項前段
、第47條第1 項、第62條前段、第51條第5 款、第6 款、第38條
第1 項第2 款，刑法施行法第1 條之1 ，判決如主文。
本案經檢察官郭季青到庭執行職務。
中    華    民    國    98    年    6     月    30    日
               刑事第十六庭法  官  陳明偉
附表一
┌─┬─────┬──────────────────────┬────┬─────┬──────┬────────┬──┐
│編│犯罪時間  │                犯罪事實                    │失竊財物│竊得財物  │所犯法條    │所犯罪名暨宣告刑│備註│
│號│          │                                            │之被害人│          │            │                │    │
├─┼─────┼──────────────────────┼────┼─────┼──────┼────────┼──┤
│  │97年10月26│丁○○騎乘其母壬○○所有交由丁○○管領使用車│癸○○  │機車避震器│刑法第321 條│丁○○攜帶兇器竊│符合│
│  │日凌晨2 時│牌號碼為J8H-660 號重型機車，行經臺北縣板橋市│        │1顆       │第1 項第3款 │盜，處有期徒刑肆│自首│
│  │許        │民治街57巷8 號前時，見癸○○所有車牌號碼CVD-│        │          │            │月。扣案如附表四│    │
│1 │          │521 號重型機車停放上址無人看管，竟基於意圖為│        │          │            │編號1 至3 所示物│    │
│  │          │自己不法所有之竊盜犯意，以其所有客觀上足以危│        │          │            │品均沒收。      │    │
│  │          │害人之生命、身體、健康安全，具有危險性可供兇│        │          │            │                │    │
│  │          │器使用之活動扳手、T 字扳手及固定夾各1 支，竊│        │          │            │                │    │
│  │          │取癸○○所有上揭重型機車之避震器1 顆，得手後│        │          │            │                │    │
│  │          │旋即騎乘機車逃逸。                          │        │          │            │                │    │
├─┼─────┼──────────────────────┼────┼─────┼──────┼────────┼──┤
│  │97年10月29│丁○○行經臺北縣永和市○○路○ 段352 巷118 號│己○○  │車牌號碼  │刑法第320條 │丁○○竊盜，處有│不符│
│  │日凌晨3 時│前時，見己○○所有車牌號碼966-BNA 號重型機車│        │966-BNA 號│第1項       │期徒刑肆月。    │自首│
│2 │許        │停放上址，認有機可趁，竟基於意圖為自己不法所│        │重型機車1 │            │                │    │
│  │          │有之竊盜犯意，以隨地撿拾之石頭砸破己○○所有│        │臺        │            │                │    │
│  │          │上開機車面板，再以接電至電門方式，發動該機車│        │          │            │                │    │
│  │          │竊取得手後，旋即逃逸。                      │        │          │            │                │    │
├─┼─────┼──────────────────────┼────┼─────┼──────┼────────┼──┤
│  │97年11月3 │丁○○與丑○○及真實姓名年籍不詳綽號「阿咪」│庚○○  │機車避震器│刑法第321條 │丁○○結夥三人以│不符│
│  │日凌晨5 時│之成年男子，共同基於意圖為自己不法所有之竊盜│        │1顆       │第1 項第3 款│上、攜帶兇器竊盜│自首│
│  │          │犯意聯絡，由丁○○騎乘前所竊得之己○○所有重│        │          │、第4款     │，處有期徒刑柒月│    │
│  │          │型機車車身（但另改掛丁○○管領使用之J8H-660 │        │          │            │。扣案如附表四編│    │
│3 │          │號牌），丑○○則另騎乘其所有車牌號碼910-DDG │        │          │            │號1 至3 所示物品│    │
│  │          │號重型機車搭載「阿咪」，其等同行途經臺北縣板│        │          │            │均沒收。        │    │
│  │          │橋市○○路○ 段居仁巷1 弄43號前，見庚○○所管│        │          │            │丑○○結夥三人以│    │
│  │          │領使用車牌號碼37 5-BLT號之重型機車（車主登記│        │          │            │上、攜帶兇器竊盜│    │
│  │          │為：黃菊英）停放上址無人看管，遂由丑○○在旁│        │          │            │，累犯，處有期徒│    │
│  │          │把風，丁○○與「阿咪」分持丁○○所有客觀上足│        │          │            │刑捌月。扣案如附│    │
│  │          │以危害人之生命、身體、健康安全，具有危險性可│        │          │            │表四編號1 至3 所│    │
│  │          │供兇器使用之固定夾及扳手，將庚○○所有前開機│        │          │            │示物品均沒收。  │    │
│  │          │車避震器1 顆拆卸後竊取得手，旋即騎車逃離現場│        │          │            │                │    │
│  │          │。                                          │        │          │            │                │    │
├─┼─────┼──────────────────────┼────┼─────┼──────┼────────┼──┤
│  │97年11月5 │丁○○騎乘上揭所竊得己○○所有重型機車車身（│子○○  │機車面板1 │刑法第321 條│丁○○攜帶兇器竊│不符│
│  │日凌晨1 時│但另改掛丁○○管領使用之J8H-660 號牌），行經│        │面        │第1 項第3款 │盜，處有期徒刑陸│自首│
│4 │許        │臺北縣板橋市○○路258 號前時，見子○○所有車│        │          │            │月。            │    │
│  │          │牌號碼378-DDA 號重型機車停放上址，認有機可趁│        │          │            │                │    │
│  │          │，竟基於意圖為自己不法所有之竊盜犯意，以其所│        │          │            │                │    │
│  │          │有客觀上足以危害人之生命、身體、健康安全，具│        │          │            │                │    │
│  │          │有危險性可供兇器使用之螺絲起子1 支，竊取黃原│        │          │            │                │    │
│  │          │正所有上揭機車之機車面板1 面得手後，旋即騎乘│        │          │            │                │    │
│  │          │機車逃逸。                                  │        │          │            │                │    │
├─┼─────┼──────────────────────┼────┼─────┼──────┼────────┼──┤
│  │97年11月6 │丁○○騎乘上揭所竊得己○○所有重型機車車身（│辰○○  │機車避震器│刑法第321條 │丁○○攜帶兇器竊│符合│
│  │日凌晨2 時│但另改掛丁○○管領使用之J8H-660 號牌），行經│        │1顆       │第1項第3款  │盜，處有期徒刑肆│自首│
│  │許        │臺北縣土城市○○路○ 段140 號前時，見辰○○所│        │          │            │月。扣案如附表四│    │
│5 │          │有車牌號碼J6Q-508 號重型機車停放上址無人看管│        │          │            │編號1 至3 所示物│    │
│  │          │，竟基於意圖為自己不法所有之竊盜犯意，以其所│        │          │            │品均沒收。      │    │
│  │          │有客觀上足以危害人之生命、身體、健康安全，具│        │          │            │                │    │
│  │          │有危險性可供兇器使用之扳手及固定夾各1 支，竊│        │          │            │                │    │
│  │          │取辰○○所有上開機車之避震器1 顆得手後，旋即│        │          │            │                │    │
│  │          │騎乘機車逃逸。                              │        │          │            │                │    │
├─┼─────┼──────────────────────┼────┼─────┼──────┼────────┼──┤
│  │97年11月6 │丁○○復騎乘上揭所竊得己○○所有重型機車車身│甲○○  │機車避震器│刑法第321條 │丁○○攜帶兇器竊│不符│
│  │日凌晨4 時│（但另改掛丁○○管領使用之J8H-660 號牌），行│        │1顆       │第1項第3款  │盜，處有期徒刑柒│自首│
│6 │許        │經臺北縣板橋市○○路1 巷26弄12號前時，見何成│        │          │            │月。扣案如附表四│    │
│  │          │功所有車牌號碼AH7-933 號（起訴書誤載為AH-933│        │          │            │編號1 至3 所示物│    │
│  │          │號）重型機車停放上址，認有機可趁，竟基於意圖│        │          │            │品均沒收。      │    │
│  │          │為自己不法所有之竊盜犯意，以其所有客觀上足以│        │          │            │                │    │
│  │          │危害人之生命、身體、健康安全，具有危險性可供│        │          │            │                │    │
│  │          │兇器使用之板手及固定夾各1 支，竊取甲○○所有│        │          │            │                │    │
│  │          │上開機車之避震器1 顆得手後，旋即騎乘機車逃逸│        │          │            │                │    │
│  │          │。                                          │        │          │            │                │    │
└─┴─────┴──────────────────────┴────┴─────┴──────┴────────┴──┘
附表二
┌─┬─────┬──────────────────────┬────┬──────┬──────┬────────┬──┐
│編│犯罪時間  │               犯罪事實                     │失竊財物│ 竊得財物   │所犯法條    │所犯罪名暨宣告刑│備註│
│號│          │                                            │之被害人│            │            │                │    │
├─┼─────┼──────────────────────┼────┼──────┼──────┼────────┼──┤
│  │97年11月│丁○○於97年11月27日凌晨0 時許，就其所管領使│巳○○  │機車避震器1 │刑法第216 條│丁○○行使變造之│符合│
│  │27日凌晨0 │用車牌號碼J8H-660 號重型機車（車主登記為其母│        │顆          │、第212 條暨│機車牌照，足以生│自首│
│  │時許      │親壬○○），以將該機車號牌數字「66」部分，用│        │            │同法第321 條│損害於公眾及他人│    │
│  │97年11  │黑色簽字筆塗改，將之變造為「86」之方式，而變│        │            │第1 項第3款 │，處拘役貳拾日，│    │
│1 │月27日凌晨│造該機車號牌為J8H-860 號，而足以生損害於車主│        │            │            │如易科罰金，以新│    │
│  │3 時許    │壬○○及公路監理機關對於機車車牌管理之正確性│        │            │            │臺幣壹仟元折算壹│    │
│  │          │；復基於行使變造特種文書之犯意，於97年11月27│        │            │            │日；又攜帶兇器竊│    │
│  │          │日凌晨3 時許，騎乘懸掛前揭經變造為J8H-860 號│        │            │            │盜，處有期徒刑肆│    │
│  │          │車牌之重型機車，行經臺北縣土城市○○路483 巷│        │            │            │月。            │    │
│  │          │10弄25號前時，見巳○○所有車牌號碼M8W-721 號│        │            │            │                │    │
│  │          │重型機車停放上址無人看管，竟基於意圖為自己不│        │            │            │                │    │
│  │          │法所有之竊盜犯意，以其所有客觀上足以危害人之│        │            │            │                │    │
│  │          │生命、身體、健康安全，具有危險性可供兇器使用│        │            │            │                │    │
│  │          │之T 字板手及固定夾各1 支，竊取巳○○所有上揭│        │            │            │                │    │
│  │          │機車之避震器1 顆得手後，旋即騎乘機車逃逸。  │        │            │            │                │    │
├─┼─────┼──────────────────────┼────┼──────┼──────┼────────┼──┤
│  │97年12月2 │丁○○騎乘其所管領使用車牌號碼J8H-660 號機車│丙○○  │機車避震器1 │刑法第321 條│丁○○攜帶兇器竊│符合│
│  │日凌晨6 時│（但以口罩覆蓋該號牌），行經臺北縣板橋市大觀│        │顆          │第1 項第3款 │盜，處有期徒刑肆│自首│
│2 │許        │路2 段7 巷6 號前，見丙○○所有車牌號碼為NW7-│        │            │            │月。            │    │
│  │          │009 號重型機車停放上址無人看管，竟基於意圖為│        │            │            │                │    │
│  │          │自己不法所有之竊盜犯意，以其所有客觀上足以危│        │            │            │                │    │
│  │          │害人之生命、身體、健康安全，具有危險性可供兇│        │            │            │                │    │
│  │          │器使用之T 字扳手及固定夾各1 支，竊取丙○○所│        │            │            │                │    │
│  │          │有上開機車之避震器1 顆得手後，旋即騎乘機車逃│        │            │            │                │    │
│  │          │逸。                                        │        │            │            │                │    │
├─┼─────┼──────────────────────┼────┼──────┼──────┼────────┼──┤
│  │97年12月│丁○○於97年12月6 日凌晨1 時許，就其所管領使│寅○○  │機車避震器1 │刑法第216 條│丁○○行使變造之│不符│
│  │6 日凌晨1 │用車牌號碼J8H-660 號重型機車（車主登記為其母│        │顆          │、第212 條暨│機車牌照，足以生│自首│
│  │時許      │親壬○○），以將該機車號牌數字「66」部分，用│        │            │同法第321 條│損害於公眾及他人│    │
│  │97年12  │黑色簽字筆塗改，將之變造為「88」之方式，而變│        │            │第1 項第3款 │，處拘役拾日，│    │
│  │月6 日凌晨│造該機車號牌為J8H-880 號，而足以生損害於車主│        │            │            │如易科罰金，以新│    │
│  │2時許     │壬○○及公路監理機關對於機車車牌管理之正確性│        │            │            │臺幣壹仟元折算壹│    │
│  │          │；復基於行使變造特種文書之犯意，於97年12月6 │        │            │            │日；又攜帶兇器竊│    │
│3 │          │日凌晨2 時許，騎乘懸掛前揭經變造為J8H-880 號│        │            │            │盜，處有期徒刑柒│    │
│  │          │車牌之重型機車（起訴書雖載為J8H-680 號，惟依│        │            │            │月。            │    │
│  │          │員警所調取之監視錄影畫面中該號牌係遭塗改為J8│        │            │            │                │    │
│  │          │H-880 號，見98年度偵字第4978號偵查卷第58、59│        │            │            │                │    │
│  │          │頁，爰以更正），行經臺北縣板橋市○○路○ 段10│        │            │            │                │    │
│  │          │6 巷12弄12號前，見寅○○所有車牌號碼N2K-593 │        │            │            │                │    │
│  │          │號重型機車停放上址，認有機可趁，竟基於意圖為│        │            │            │                │    │
│  │          │自己不法所有之竊盜犯意，以其所有客觀上足以危│        │            │            │                │    │
│  │          │害人之生命、身體、健康安全，具有危險性可供兇│        │            │            │                │    │
│  │          │器使用之活動扳手、T 字扳手及固定夾各1 支，竊│        │            │            │                │    │
│  │          │取寅○○所有上揭機車避震器1 顆得手後，旋即騎│        │            │            │                │    │
│  │          │乘機車逃逸。                                │        │            │            │                │    │
├─┼─────┼──────────────────────┼────┼──────┼──────┼────────┼──┤
│  │97年12月│丁○○於97年12月8 日凌晨3 時許，就其所管領使│乙○○  │機車避震器2 │刑法第216 條│丁○○行使變造之│符合│
│  │8 日凌晨3 │用車牌號碼J8H-660 號重型機車（車主登記為其母│        │顆          │、第212 條暨│機車牌照，足以生│自首│
│  │時許      │親壬○○），以將該機車號牌數字「66」部分，用│        │            │同法第321 條│損害於公眾及他人│    │
│  │97年12  │黑色簽字筆塗改，將之變造為「88」之方式，而變│        │            │第1 項第3款 │，處拘役貳拾日，│    │
│  │月8 日凌晨│造該機車號牌為J8H-880 號，而足以生損害於車主│        │            │            │如易科罰金，以新│    │
│  │5時50分許 │壬○○及公路監理機關對於機車車牌管理之正確性│        │            │            │臺幣壹仟元折算壹│    │
│4 │          │；復基於行使變造特種文書之犯意，於97年12月8 │        │            │            │日；又攜帶兇器竊│    │
│  │          │日凌晨5 時50分許，騎乘懸掛前揭經變造為J8H-88│        │            │            │盜，處有期徒刑肆│    │
│  │          │0 號車牌之重型機車，行經臺北縣板橋市○○路26│        │            │            │月。            │    │
│  │          │0 巷33之1 號前，見乙○○所有車牌號碼為111-DE│        │            │            │                │    │
│  │          │Z 號重型機車停放上址，認有機可趁，竟基於意圖│        │            │            │                │    │
│  │          │為自己不法所有之竊盜犯意，以其所有客觀上足以│        │            │            │                │    │
│  │          │危害人之生命、身體、健康安全，具有危險性可供│        │            │            │                │    │
│  │          │兇器使用之T 字扳手及固定夾各1 支，竊取乙○○│        │            │            │                │    │
│  │          │所有上揭機車避震器2 顆得手後，旋即騎乘機車逃│        │            │            │                │    │
│  │          │逸。                                        │        │            │            │                │    │
└─┴─────┴──────────────────────┴────┴──────┴──────┴────────┴──┘
附表三
┌─┬─────┬──────────────────────┬────┬──────┬──────┬────────┬──┐
│編│犯罪時間  │               犯罪事實                     │失竊財物│ 竊得財物   │所犯法條    │所犯罪名暨宣告刑│備註│
│號│          │                                            │之被害人│            │            │                │    │
├─┼─────┼──────────────────────┼────┼──────┼──────┼────────┼──┤
│  │97年10月│丁○○於97年10月13日凌晨0 時許，在臺北縣板橋│卯○○  │機車之電鍍空│刑法第216 條│丁○○行使變造之│符合│
│  │13日凌晨0 │市○○○街102 巷12之1 號住處樓下，就其所管領│        │濾蓋、前踏板│、第212 條暨│機車牌照，足以生│自首│
│  │時許      │使用車牌號碼J8H-660 號重型機車（車主登記為其│        │、後照鏡及避│同法第321 條│損害於公眾及他人│    │
│  │97年10  │母親壬○○），以將該機車號牌數字「66」部分，│        │震器各1個   │第1 項第3款 │，處拘役貳拾日，│    │
│  │月13日凌晨│用黑色簽字筆塗改，將之變造為「88」之方式，而│        │            │            │如易科罰金，以新│    │
│  │3 時37分許│變造該機車號牌為J8H-880 號，而足以生損害於車│        │            │            │臺幣壹仟元折算壹│    │
│1 │          │主壬○○及公路監理機關對於機車車牌管理之正確│        │            │            │日；又攜帶兇器竊│    │
│  │          │性；復基於行使變造特種文書之犯意，於97年10月│        │            │            │盜，處有期徒刑肆│    │
│  │          │13日凌晨3 時37分許，騎乘懸掛前揭經變造為J8H-│        │            │            │月。            │    │
│  │          │880 號車牌之重型機車，行經臺北縣板橋市○○路│        │            │            │                │    │
│  │          │22號前時，見卯○○所有車牌號碼CNR-833 號（起│        │            │            │                │    │
│  │          │訴書誤載為CNR-883 號）重型機車停放上址無人看│        │            │            │                │    │
│  │          │管，竟基於意圖為自己不法所有之竊盜犯意，以其│        │            │            │                │    │
│  │          │所有客觀上足以危害人之生命、身體、健康安全，│        │            │            │                │    │
│  │          │具有危險性可供兇器使用之活動扳手、T 字扳手及│        │            │            │                │    │
│  │          │固定夾各1 支，竊取卯○○所有上揭機車之電鍍空│        │            │            │                │    │
│  │          │濾蓋、前踏板、後照鏡及避震器得手後，旋即騎乘│        │            │            │                │    │
│  │          │機車逃逸。                                  │        │            │            │                │    │
├─┼─────┼──────────────────────┼────┼──────┼──────┼────────┼──┤
│  │97年10月19│丁○○與彭盈璟（已經檢察官另行提起公訴），於│辛○○  │機車之排氣管│刑法第321 條│丁○○共同攜帶兇│不符│
│  │日凌晨2 時│97年10月19日凌晨2 時30分許，行經臺北縣樹林市│        │1 支        │第1 項第3 款│器竊盜，處有期徒│自首│
│  │30分許    │太平路174 巷4 號前，見辛○○所有車牌號碼659-│        │            │            │刑陸月。        │    │
│2 │          │BNF 號重型機車停放上址無人看管，竟共同基於意│        │            │            │                │    │
│  │          │圖為自己不法所有之竊盜犯意聯絡，分持丁○○所│        │            │            │                │    │
│  │          │有客觀上足以危害人之生命、身體、健康安全，具│        │            │            │                │    │
│  │          │有危險性可供兇器使用之T 字扳手1 支，竊取張豐│        │            │            │                │    │
│  │          │檳所有上揭機車之排氣管1 支得手後，旋即逃逸。│        │            │            │                │    │
├─┼─────┼──────────────────────┼────┼──────┼──────┼────────┼──┤
│  │97年12月│丁○○於97年12月9 日凌晨0 時許，就其所管領使│戊○○  │機車避震器1 │刑法第216 條│丁○○行使變造之│符合│
│  │9 日凌晨0 │用車牌號碼J8H-660 號重型機車（車主登記為其母│        │顆          │、第212 條暨│機車牌照，足以生│自首│
│  │時許      │親壬○○），以將該機車號牌數字「66」部分，用│        │            │同法第321 條│損害於公眾及他人│    │
│  │97年12  │黑色簽字筆塗改，將之變造為「68」之方式，而變│        │            │第1 項第3款 │，處拘役貳拾日，│    │
│  │月9 日凌晨│造該機車號牌為J8H-680 號，而足以生損害於車主│        │            │            │如易科罰金，以新│    │
│  │1 時許    │壬○○及公路監理機關對於機車車牌管理之正確性│        │            │            │臺幣壹仟元折算壹│    │
│3 │          │；復基於行使變造特種文書之犯意，於97年12月9 │        │            │            │日；又攜帶兇器竊│    │
│  │          │日凌晨1 時許，騎乘懸掛前揭經變造為J8H-680 號│        │            │            │盜，處有期徒刑肆│    │
│  │          │車牌之重型機車，行經臺北縣板橋市○○路○ 段10│        │            │            │月。            │    │
│  │          │4 號前時，見戊○○所管領使用之車牌號碼F55-26│        │            │            │                │    │
│  │          │9 號重型機車（車主登記為：林俋志）停放上址無│        │            │            │                │    │
│  │          │人看管，竟基於意圖為自己不法所有之竊盜犯意，│        │            │            │                │    │
│  │          │以其所有客觀上足以危害人之生命、身體、健康安│        │            │            │                │    │
│  │          │全，具有危險性可供兇器使用之活動扳手、T 字板│        │            │            │                │    │
│  │          │手及固定夾各1 支，竊取戊○○所有上揭機車之避│        │            │            │                │    │
│  │          │震器1 顆得手後，旋即騎乘機車逃逸。          │        │            │            │                │    │
└─┴─────┴──────────────────────┴────┴──────┴──────┴────────┴──┘
附表四：丁○○於97年11月9日1 時許在臺北縣板橋市○○○
        街102 巷12 號前為警扣得之物
┌──┬─────┬─────┐
│編號│名稱      │數量      │
├──┼─────┼─────┤
│1   │活動板手  │1支       │
├──┼─────┼─────┤
│2   │T字板手   │1支       │
├──┼─────┼─────┤
│3   │板手      │2支       │
├──┼─────┼─────┤
│4   │機車鑰匙  │1 支（該鑰│
│    │          │匙係丁○○│
│    │          │竊得己○○│
│    │          │所有機車後│
│    │          │，為騎乘該│
│    │          │機車所用而│
│    │          │打造，與林│
│    │          │鴻翔本件竊│
│    │          │盜犯行無關│
│    │          │）        │
└──┴─────┴─────┘
以上正本證明與原本無異。
如不服本判決，應於判決送達後10日內，向本院提出上訴狀。
                           書記官  陳玉心
中    華    民    國    98    年    6     月    30    日
附錄：本案論罪科刑法條全文
中華民國刑法第212條
（偽造變造特種文書罪）
偽造、變造護照、旅券、免許證、特許證及關於品行、能力服務
或其他相類之證書、介紹書，足以生損害於公眾或他人者，處1
年以下有期徒刑、拘役或3 百元以下罰金。
中華民國刑法第216條
（行使偽造變造或登載不實之文書罪）
行使第210 條至第215 條之文書者，依偽造、變造文書或登載不
實事項或使登載不實事項之規定處斷。
中華民國刑法第320條
（普通竊盜罪、竊佔罪）
意圖為自己或第三人不法之所有，而竊取他人之動產者，為竊盜
罪，處 5 年以下有期徒刑、拘役或 5 百元以下罰金。
意圖為自己或第三人不法之利益，而竊佔他人之不動產者，依前
項之規定處斷。
前二項之未遂犯罰之。
中華民國刑法第321條
（加重竊盜罪）
犯竊盜罪而有左列情形之一者，處六月以上、五年以下有期徒刑
：
一、於夜間侵入住宅或有人居住之建築物、船艦或隱匿其內而犯
    之者。
二、毀越門扇、牆垣或其他安全設備而犯之者。
三、攜帶兇器而犯之者。
四、結夥三人以上而犯之者。
五、乘火災、水災或其他災害之際而犯之者。
六、在車站或埠頭而犯之者。
前項之未遂犯罰之。


司法院資訊處製作；財團法人民間司法改革基金會備份。
